臺灣高等法院高雄分院刑事判決　　　　 94年度上訴字第220號
上　訴　人　臺灣高雄地方法院檢察署檢察官
上　訴　人
即　被　告　寅○○
上列上訴人因被告偽造文書等案件，不服臺灣高雄地方法院93年
度訴字第2586號中華民國93年12月31日第一審判決（起訴案號：
臺灣高雄地方法院檢察署93年度偵字第17544 號），提起上訴，
本院判決如下：
     主  文
原判決撤銷。
寅○○連續攜帶兇器竊盜，處有期徒刑貳年陸月。扣案之Ｔ型扳
手壹支及中國信託商業銀行卡號00000000000000
00號信用卡於民國玖拾年捌月貳拾肆日簽帳單商店存根聯上
之「乙○○」署名壹枚，均沒收。
     事  實
一、寅○○基於意圖為自己不法所有之概括犯意，自民國（下同
    ）93年5 月7 日起至8 月24日止，連續在附表所示之時間、
    地點，見戊○○等人將皮包置於機車置物箱中，便以客觀上
    具有危險性足供兇器使用之Ｔ型扳手1 支撬開戊○○等人之
    機車置物箱，竊取戊○○等人如附表所示之財物，得手後除
    將竊得之金錢花用殆盡，證件、行動電話等隨手丟棄外，復
    基於詐欺、偽造文書之犯意，於同年8 月17日7 時56分許，
    持竊得之壬○○郵局提款卡（帳號：00000000000000000 號
    ）及臺東中小企銀提款卡（帳號：000000000000─2 號），
    至高雄市新興區○○○路61號上海商業銀行高雄分行提款機
    ，猜得前開提款卡之密碼為壬○○
    種不正方法接續盜領共新臺幣（下同）14萬7,000 元（郵局
    之部分盜領4 萬7,000 元，起訴書誤載為4 萬7,024 元，臺
    東中小企銀部分盜領10萬元，起訴書誤載為10萬054 元）；
    於同年8 月24日19時許，持竊得之乙○○中國信託商業銀行
    信用卡（卡號：0000000000000000號），至高雄市新興區○○○路5 巷23號「古著倉庫服飾」，持上開信用卡交付該店
    店員在印錄機上刷卡辨識以購買衣服共3,300 元，經店員交
    付直式1 式2 聯，第1 聯客戶收執聯、第2 聯商店存根聯之
    簽帳單後，寅○○即在簽帳單客戶收執聯上偽簽「乙○○」
    署名，並因而複寫該署押於簽帳單商店存根聯上，以偽造乙○○名義出具不實簽帳單私文書後，再行使該私文書持交店
    員收執核對簽名，以表示乙○○同意依據信用卡持卡人合約
    條件，按照簽帳單之金額付款予發卡銀行，致店員陷於錯誤
    ，允予簽帳消費，並將客戶收執聯交付寅○○（起訴書誤載
    為乙○○）收執及交付上開商品，足以生損害於乙○○、中
    國信託商業銀行及上揭特約商店。嗣經警調閱上海商業銀行
    之提款機監視畫面擷取寅○○至提款機盜領之影像，於同年
    8 月31日17時30分許，在高雄市新興區○○○路294 號前，
    查獲寅○○騎乘車牌號碼YFC ─007 號重型機車搭載不知情
    之女友鄭漢君，並經其同意搜索，於寅○○身上起獲贓款
    8,000 元、以贓款購得之手機2 支、其所有犯案用之Ｔ型扳
    手1 支、零錢包等財物（詳如扣押物品目錄表1）， 於其租
    屋處起獲贓款2 萬元、隨身聽、數位相機、皮包、皮夾等財
    物（詳如扣押物品目錄表2）， 始查悉上情。
二、案經高雄市政府警察局苓雅分局移送臺灣高雄地方法院檢察
    署檢察官偵查起訴。
     理  由
一、上訴人即被告寅○○對於上開事實，自警訊、檢察官偵查，
    原審以迄本院審理時均坦白承認，核與被害人戊○○、庚○○、辛○○、巳○○、甲○○、丑○○、未○○、午○○、
    丁○○、癸○○、丙○○、子○○、辰○○、己○○、卯○○、壬○○、乙○○在警訊時之指訴情節相符（被告同意該
    等被害人在警訊時之陳述有證據能力，得採為被告犯罪之證
    據），並有搜索扣押筆錄、扣押物品目錄表共4 份，被告持
    竊得之被害人壬○○提款卡至上海商業銀行高雄分行提款機
    盜領之監視器光碟1 張、翻拍照片2 張、被害人壬○○郵局
    及台東中小企銀存摺明細影本1 紙、被告持被害人乙○○信
    用卡偽簽之簽帳單、乙○○信用卡之正卡持有人鄒錦娥聲明
    書、冒用明細各1 紙、被告至前開竊盜地點現場模擬之照片
    28 張 、自被告身上及租屋處起出之贓物照片6 張附卷可稽
    ，堪認被告之自白核與事實相符，應屬真實可信，是被告罪
    證已甚明確，犯行洵堪認定。
二、核被告所為，係犯刑法第321 條第1 項第3 款之攜帶兇器竊
    盜罪、第339 條之2 第1 項之以不正方法由自動付款設備取
    得他人之物罪、第216 條、第210 條之行使偽造私文書罪及
    第339 條第1 項之詐欺取財罪。被告偽造署名為偽造私文書
    之部分行為，又偽造私文書後持以行使，偽造之低度行為應
    為行使之高度行為所吸收，均不另論罪。被告於密切接近之
    時地由自動付款設備盜領共計14萬7,000 元，性質上侵害同
    一之法益，且各行為之獨立性極為薄弱，依一般社會健全觀
    念，在時間差距上，難以強行分開，自應視為數個舉動之接
    續施行，而為接續犯，應僅論以包括1 罪。其先後多次攜帶
    兇器竊盜之犯行，時間緊接，手法相同，觸犯構成要件相同
    之罪名，顯係基於概括犯意反覆為之，應依連續犯規定，論
    以1 罪，並加重其刑。又所犯連續攜帶兇器竊盜之犯行，分
    別與以不正方法由自動付款設備取得他人之物、行使偽造私
    文書及詐欺取財犯行間，有方法目的之牽連關係，為牽連犯
    ，應從一重罪之連續攜帶兇器竊盜罪處斷。公訴意旨認被告
    以不正方法由自動付款設備取得他人之物部分應構成連續犯
    ，尚有未洽。
三、原審予以論罪科刑，固非無見；然查被告前於92年間，即曾
    因竊盜罪，經原審法院判處有期徒刑7 月，緩刑3 年，緩刑
    期間竟仍不知安分，再犯下本件17次竊盜案，量刑實不宜輕
    ，惟其因被警方查得其持被害人之提款卡至上海商業銀行高
    雄分行提款之監視錄影畫面而向其追查後，即坦承竊盜並配
    合警方辦案，警方始能如此迅速將本件17案竊盜全數破案，
    且自警訊以迄本院審理時均始終坦認犯行，足見其犯後態度
    甚佳，然原審科處有期徒刑1 年6 月，究屬太輕，檢察官上
    訴執此指摘原判決量刑過輕，非無理由，被告上訴泛指原判
    決不當，且據被告陳稱：我沒有上訴，是律師幫我上訴的等
    語，其上訴自屬無理由，被告於本院審理時，亦表示願接受
    被判較重之刑，則檢察官之上訴顯非無理由。至檢察官上訴
    雖又以被告於3 個月內犯竊盜案17次，顯見其有犯罪之習慣
    ，指摘原判決未諭知被告應於刑之執行前令入勞動場所強制
    工作不當乙節，經查被告原係在家幫忙父母親經營之麵攤賣
    麵，因麵攤生意不好，父母親又因賭博輸錢，家中缺款，因
    而觸犯竊盜犯等情，已據被告供明在卷，被告竊盜之次數雖
    多達17次，惟是否有犯罪之習慣及以竊盜為常業，並不以行
    竊之次數為準，仍應參酌被告之主觀心態及客觀情況，本院
    衡酌被告尚非無業，其係因父母賭博輸錢，家中缺錢，始起
    意行竊，其偷竊之目標僅限於機車置物箱內之財物，所竊得
    之財物亦非鉅大，且無證據證明被告以竊盜所得為生，檢察
    官認被告有竊盜之習慣，應諭知刑前強制工作，尚有未合，
    惟原判決既有上述可議之處，即屬無可維持，應由本院將原
    判決撤銷，審酌被告行竊之次數，犯罪後之態度及被害人所
    受之損害等一切情狀，爰予科處有期徒刑2 年6 月，扣案之
    Ｔ型扳手1 支，係被告所有供偷竊犯罪所用之物，業據被告
    供述在卷，應依刑法第38條第1 項第2 款之規定宣告沒收之
    。被告偽造之信用卡簽帳單商店存根聯已持向特約商店行使
    而非其所有，惟其上偽造「乙○○」之署名仍應依刑法第21
    9 條之規定，不問屬於犯人與否，均予宣告沒收之。至其餘
    扣案之贓款、贓物並非被告所有之物；以贓款購得之物品亦
    非因犯罪行為直接產生或取得之原物；另信用卡簽帳單客戶
    存根聯已遭被告丟棄滅失，此業據被告供明在卷（見原審卷
    第24頁），自均不得宣告沒收之，附此敘明。
據上論斷，應依刑事訴訟法第369 條第1 項前段、第364 條、第
299 條第1 項前段，刑法第56條、第216 條、第210 條、第321
條第1 項第3 款；第339 條第1 項、第339 條之2 第1 項、第55
條、第219 條、第38條第1 項第2 款，罰金罰鍰提高標準條例第
1條 前段，判決如主文。
本案經檢察官朱文彬到庭執行職務。
中　　華　　民　　國　　94　　年　　3 　　月　　29　　日
                  刑事第四庭    審判長法  官  蕭權閔
                                      法  官  李嘉興
                                      法  官  陳吉雄
以上正本證明與原本無異。
如不服本判決應於收受本判決後10日內向本院提出上訴書狀，其
未敘述上訴理由者，並得於提起上訴後10日內向本院補提理由書
狀（均須按他造當事人之人數附繕本）「切勿逕送上級法院」。
中　　華　　民　　國　　94　　年　　3 　　月　　30　　日
　　　　　　　　　　　　　　　　　　　書記官  梁美姿
附錄本判決論罪科刑法條：
中華民國刑法第210條
(偽造變造私文書罪)
偽造、變造私文書，足以生損害於公眾或他人者，處5 年以下有
期徒刑。
中華民國刑法第216條
(行使偽造變造或登載不實之文書罪)
行使第210 條至第215 條之文書者，依偽造、變造文書或登載不
實事項或使登載不實事項之規定處斷。
中華民國刑法第321條第1項第3款
犯竊盜罪而有左列情形之一者，處6 月以上、5 年以下有期徒刑
：
三  攜帶兇器而犯之者。
中華民國刑法第339條第1項
(普通詐欺罪)
意圖為自己或第3 人不法之所有，以詐術使人將本人或第3 人之
物交付者，處5 年以下有期徒刑、拘役或科或併科1 千元以下罰
金。
中華民國刑法第339條之2第1項
意圖為自己或第3 人不法之所有，以不正方法由自動付款設備取
得他人之物者，處3年以下有期徒刑、拘役或1萬元以下罰金。
附表：
┌─┬────┬─────┬───┬───────┬────────────┐
│編│竊盜時間│ 竊盜地點 │被害人│ 車牌號碼     │　　　竊得之財物　　　　│
│號│        │          │      │              │                        │
├─┼────┼─────┼───┼───────┼────────────┤
│一│93年5 月│高雄市苓雅│戊○○│ＷＢＪ－２５８│皮包1 只（內含有信用卡6 │
│　│7 日18時│區○○○路│　　　│              │張及金融卡、身分證、汽機│
│　│30分許  │29號前    │　　　│　            │車駕照、行照、健保卡、學│
│　│        │　　　　　│　　　│　            │生證各1 張、數位相機1 台│
│  │        │          │      │              │、現金200元）           │
├─┼────┼─────┼───┼───────┼────────────┤
│二│93年5 月│高雄市苓雅│庚○○│ＯＯＭ－７２１│皮包1 只（內含身分證、學│
│　│14日22時│區○○路與│　　　│　            │生證、健保卡、借書證、金│
│　│30分許  │光華路路口│　　　│　            │融卡、駕照各1 張、信用卡│
│　│　　　  │　　　　　│　　　│　            │3張、現金約5,000元）    │
│  │        │          │      │              │                        │
├─┼────┼─────┼───┼───────┼────────────┤
│三│93年5 月│高雄市苓雅│辛○○│不詳　        │皮包1 只（內含金融卡、身│
│　│14日2 時│區○○○路│　　　│　            │分證各1 張、信用卡3 張、│
│　│30分許  │96巷14號前│　　　│　            │現金約1,000元、手機1支）│
│　│        │　　      │　　　│　            │　　                    │
│  │        │          │      │              │                        │
├─┼────┼─────┼───┼───────┼────────────┤
│四│93年5 月│高雄市苓雅│巳○○│ＹＭＲ－６７７│皮包1 只（內含信用卡4 張│
│　│18日20時│區○○○路│　　　│　            │、現金1,100元）         │
│　│22分許  │77號前    │　　　│　            │　　　　　              │
│　│　　　  │　　　　　│　　　│　            │　　　　　　　　　　　　│
│  │        │          │      │              │　　　　　　　　　　　　│
├─┼────┼─────┼───┼───────┼────────────┤
│五│93年5 月│高雄市苓雅│甲○○│ＧＨ２－３８７│皮包1 只（內含身分證、機│
│　│25日19時│區苓雅市場│　　　│　            │車駕照、行照、健保卡、金│
│　│40分    │內　　　　│　　　│　            │卡各1張、手機2支）　　  │
│　│　　    │　　　　　│　　　│　            │                        │
│  │        │          │      │              │　　　　　　　　　　　　│
├─┼────┼─────┼───┼───────┼────────────┤
│六│93年6 月│高雄市苓雅│丑○○│ＧＪ８－６０７│女用黑色背包1 只（內含信│
│　│10日22時│區○○路與│　　　│　            │用卡5 張、現金約1,500 元│
│　│30分許  │成功路路口│　　　│　            │、漢神百貨禮券5,000 元、│
│　│        │　　　　　│　　　│　            │新光三越禮券8,000 元、手│
│  │        │          │      │              │機1 支）                │
│  │        │          │      │              │　　　　　              │
├─┼────┼─────┼───┼───────┼────────────┤
│七│93年6 月│高雄市苓雅│未○○│ＷＸＧ－５５３│皮包1 只（內含機車駕行照│
│　│11日19時│區○○路50│　　　│　            │、身分證、健保卡、提款卡│
│　│15分許  │號前　　  │　　　│　            │各1 張、信用卡5 張、手機│
│　│        │　　　　　│　　　│　            │1支）　　　　           │
├─┼────┼─────┼───┼───────┼────────────┤
│八│93年6 月│高雄市苓雅│午○○│ＺＩＨ－６９７│皮包1 只（內含駕照、行照│
│　│14日22時│區○○路與│　　　│　            │、學生證各1 張、午○○及│
│　│30分許  │文橫路路口│　　　│　            │其友人林家勝之信用卡共5 │
│　│        │　　　　　│　　　│　            │張及健保卡各1 張、現金6,│
│　│        │　　　　　│　　　│　            │200元、手機1 支）       │
├─┼────┼─────┼───┼───────┼────────────┤
│九│93年6 月│高雄市苓雅│丁○○│ＺＩＹ－９７１│皮包1 只（內含身分證、汽│
│　│17日23時│區○○○路│　　　│　            │車駕照各1 張、現金約2 萬│
│　│20分許  │與明德街口│　　　│　            │元、信用卡4 張）        │
├─┼────┼─────┼───┼───────┼────────────┤
│十│93年6 月│高雄市苓雅│癸○○│Ｌ８７－５８７│皮包1 只（內含汽機車駕照│
│　│21日8 時│區○○○路│　　　│　            │、行照、提款卡各1 張、現│
│　│40分許  │113號前   │　　　│　            │金800元、手機1支）      │
├─┼────┼─────┼───┼───────┼────────────┤
│十一│93年6 月│高雄市苓雅│丙○○│ＴＸＭ－７２８│身分證、機車行照、機車駕│
│　│24日22時│區○○○路│　　　│　            │照、信用卡、健保卡各1 張│
│　│40分許  │39號前    │　　　│　            │、名片夾1 只、女用黑色衣│
│　│　　    │　　　　　│　　　│　            │服1件　　　             │
├─┼────┼─────┼───┼───────┼────────────┤
│十二│93年6 月│高雄市苓雅│子○○│ＫＩＣ－９５１│皮包1 只（內含身分證、健│
│　│25日19時│區○○○路│　　　│　            │保卡、提款卡各1 張、現金│
│　│許      │29號前    │　　　│　            │700元、手機1支）　　　  │
│  │　      │          │      │              │                        │
├─┼────┼─────┼───┼───────┼────────────┤
│十三│93年7 月│高雄市苓雅│辰○○│ＹＤＺ－９２３│皮包1 只（內含身分證、金│
│　│9 日3 時│區○○○路│　　　│　            │融卡、健保卡各1 張、手機│
│　│許      │85號前    │　　　│　            │2 支、現金1,600元）　   │
├─┼────┼─────┼───┼───────┼────────────┤
│十四│93年7 月│高雄市苓雅│己○○│ＹＡＧ－２５６│皮包1 只（內含學生證、身│
│　│18日4 時│區○○街與│　　　│              │分證、駕照各1 張、信用卡│
│　│30 分 許│林南路路口│　　　│　            │3 張、支票2 張、現金約1 │
│　│        │　　　　　│　　　│　            │萬元）                  │
├─┼────┼─────┼───┼───────┼────────────┤
│十五│93年7 月│高雄市苓雅│卯○○│ＺＮＣ－２９６│黑色公事包1 只（內含金融│
│　│20日22時│區○○路17│　　　│　            │卡、健保卡、身分證各1 張│
│　│30分許  │2巷口　   │　　　│　            │、現金2 萬5,000 元、ＰＤ│
│　│　　　  │　　　　　│　　　│　            │Ａ2 台、手機1 支）　　　│
├─┼────┼─────┼───┼───────┼────────────┤
│十六│93年8 月│高雄市苓雅│壬○○│ＷＣＥ－６００│皮包1 只（內含駕照、行照│
│　│17日7 時│區○○○路│　　　│　            │、身分證、信用卡各1 張、│
│　│44分許  │402號前   │　　　│　            │金融卡2張）　　　　　　 │
├─┼────┼─────┼───┼───────┼────────────┤
│十七│93年8 月│高雄市苓雅│乙○○│ＹＸＧ－９４０│女用手提包1 只（內含身分│
│　│24日19時│區○○路與│　　　│　            │證、汽車駕照、健保卡各1 │
│　│許      │中興街口　│　　　│　            │張、金融卡2 張、信用卡2 │
│　│　　　　│　　　　　│　　　│　            │張、印章1 枚、ＭＰ３隨身│
│  │        │          │      │              │聽1台）　　　　         │
└─┴────┴─────┴───┴───────┴────────────┘
                                                  Ａ
